【裁判字號】    99,訴,136
【裁判日期】    990426
【裁判案由】    毒品危害防制條例
【裁判全文】
臺灣臺中地方法院刑事判決              99年度訴字第136 號
公  訴  人  臺灣臺中地方法院檢察署檢察官
被      告  甲○○
上列被告因違反毒品危害防制條例案件，經檢察官提起公訴（98
年度毒偵字第4414號），被告於本院準備程式中就被訴之事實為
有罪之陳述，經本院合議庭裁定由受命法官獨任進行簡式審判程
序審理，判決如下：
    主      文
甲○○施用第一級毒品，累犯，處有期徒刑拾月。又施用第二級
毒品，累犯，處有期徒刑肆月。應執行有期徒刑壹年。
    事實及理由
壹、程式方面
    刑事訴訟法第273條之1第1 項規定除被告所犯為死刑、無期
    徒刑、最輕本刑為3 年以上有期徒刑之罪或高等法院管轄第
    一審案件者外，於審判期日前之程式進行中，被告先就被訴
    事實為有罪之陳述時，審判長得告知被告簡式審判程式之旨
    ，並聽取當事人、代理人、辯護人及輔佐人之意見後，裁定
    進行簡式審判程式。查本案被告甲○○被訴違反毒品危害防
    制條例案件，非前開不得進行簡式審判程式之案件，經被告
    於本院審理時就被訴之事實為有罪之陳述，且經本院告知被
    告簡式審判程式之旨，聽取被告及檢察官之意見後，爰依刑
    事訴訟法第273 條之1 第1 項規定裁定改依簡式審判程式審
    判之，先予敘明。
貳、實體方面
一、犯罪事實：
（一）甲○○曾因施用第一、二級毒品、竊盜、偽造文書等案件
      ，經臺灣高等法院臺中分院、本院及臺東地院分別判處有
      期徒刑1 年、5 月、1 年、6 月確定，嗣經定應執行有期
      徒刑2 年5 月，於民國94年5 月12日執行完畢。又因施用
      毒品案件，經本院以96年度毒聲字第507 號裁定送觀察勒
      戒後，因認有繼續施用之傾向，而復經本院以96年度毒聲
      字第1166號裁定令入戒治處所施以強制戒治，並於97年 7
      月16日出所，且於97年9 月30日因期滿執行完畢，嗣經臺
      灣臺中地方法院檢察署檢察官於97年8 月1 日以97年度戒
      毒偵字第211 號為不起訴處分確定。
（二）詎甲○○猶未悛悔警惕，明知海洛因、甲基安非他命係毒
      品危害防制條例所列之第一、二級毒品，不得施用及持有
      ，仍於強制戒治執行完畢釋放後5 年內，復基於施用第一
      級毒品海洛因（下稱海洛因）及第二級毒品甲基安非他命
      （下稱甲基安非他命）之各別犯意，分別於98年9 月21日
      上午7 時許，在臺中縣大甲鎮○○路39號住處內，以將海
      洛因摻水放入針筒注射之方式施用海洛因1 次；復於98年
      9 月22日某時，於上揭住處內，再以將甲基安非他命放入
      玻璃球燒烤之方式施用甲基安非命1 次。嗣於98年9 月24
      日下午1 時許，經警持臺灣臺中地方法院檢察署檢察官核
      發之強制到場許可書，至臺中縣大甲鎮○○路39號強制甲
      ○○到臺中縣警察局大甲分局接受尿液檢驗，經警採其尿
      液送驗結果，確呈嗎啡及甲基安非他命陽性反應，而悉上
      情。
（三）案經臺中縣警察局大甲分局報告臺灣臺中地方法院檢察署
      檢察官偵查起訴。
二、上開犯罪事實，業據被告於警詢時坦承施用海洛因犯行，及
    於本院審理時坦承施用海洛因及甲基安非他命犯行不諱，且
    被告同意於前開時間採集之尿液經送驗，結果呈嗎啡及甲基
    安非他命陽性反應乙節，復有中山醫學大學附設醫院檢驗科
    藥物檢測中心98年10月15日尿液檢驗報告、應受尿液採驗人
    尿液檢體採集送驗紀錄表各1 份在卷可稽，並有臺灣臺中地
    方法院檢察署檢察官強制到場許可書影本1 份在卷可憑，是
    其確有於如犯罪事實欄所載之時、地施用甲基安非他命及海
    洛因各1 次之犯行至明。故被告前開自白核與事實相符，堪
    予採信。本案事證已臻明確，被告犯行洵堪認定，應依法論
    科。
三、按觀察、勒戒或強制戒治執行完畢釋放後，5 年內再犯施用
    第一、二級毒品之罪者，檢察官應依法追訴，毒品危害防制
    條例第23條第2 項定有明文；查本案被告有如犯罪事實欄所
    載之觀察勒戒、強制戒治等情，此有臺灣高等法院被告前案
    紀錄表等在卷可稽，是被告於97年9 月30日強制戒治執行完
    畢後，5 年內再犯施用第一級毒品之罪，於98年9 月21日上
    午7 時許及98年9 月22日某時許所為之2 次施用毒品之行為
    ，均與毒品危害防制條例第23條第2 項之規定相符，殆無疑
    問。
四、核被告甲○○所為，係犯毒品危害防制條例第10條第1 項之
    施用第一級毒品罪及同條第2 項之施用第二級毒品罪。其施
    用第一、二級毒品前持有第一、二級毒品之低度行為經施用
    之高度行為所吸收，不另論罪。又被告於98年9 月21日上午
    7 時許及98年9 月22日某時許先後施用海洛因、甲基安非他
    命各1 次之犯行，所犯施用第一級毒品罪與施用第二級毒品
    罪間，犯意各別，行為互殊，應予分論併罰。又被告有如事
    實欄所載犯罪科刑及刑之執行情形，有臺灣高等法院被告前
    案紀錄表在卷可稽，其於有期徒刑執行完畢後5 年內，故意
    再犯本案有期徒刑以上之2 罪，均為累犯，應依法加重其刑
    。爰審酌被告有如事實欄所示之多項前科，且有施用毒品而
    經觀察、勒戒及執行刑罰之紀錄，有上開前案紀錄表可參，
    詎其猶未悛悔警惕，再犯本案施用第一、二級毒品之罪，顯
    未因前所受之觀察、勒戒、強制戒治及刑罰執行而決心改過
    ，矯正其行，自制力亦顯不佳；再者，被告施用毒品不但足
    以導致精神障礙、性格異常，甚至造成生命危險，戕害個人
    身心健康，對社會治安可能之危害程度非輕。並斟酌被告於
    本院審理時雖陳述以其子張邑丞之名義聲請低收入戶，並請
    求本院向臺中縣大甲鎮公所調取證明云云，惟經本院函詢臺
    中縣大甲鎮公所被告聲請低收入戶之證明資料，經臺中縣大
    甲鎮公所回函表示被告未曾聲請低收入戶，有臺中縣大甲鎮
    公所99年4月2日甲鎮社字第0990005491號函1 紙在卷可證，
    並經本院於99年4 月8日下午2時36分許，電詢臺中縣大甲鎮
    公所被告是否以其子張邑丞名義聲請低收入戶證明，據該公
    所承辦人員呂靜娟小姐回稱：「低收入戶的証明均是以一戶
    家中的一人為代表，而被告甲○○及其小孩張邑丞均無聲請
    低收入戶證明，且被告甲○○小孩張邑丞亦無聲請身心障礙
    生活補助。」等語，有本院電話紀錄表1 份在卷可稽，足見
    被告並非低收入戶甚明，被告該部分陳述，本院自無從審酌
    。又衡酌被告施用第一、二級毒品之次數及犯罪後坦承犯行
    ，態度尚佳等一切情狀，各量處如主文所示之刑，並定其應
    執行之刑，以示儆懲。
據上論斷，應依刑事訴訟法第273條之1第1項、第299條第1 項前
段，毒品危害防制條例第10條第1項、第2項，刑法第11條前段、
第47條第1項、第51條第5款，判決如主文。
本案經檢察官乙○○到庭執行職務。
中    華    民    國    99    年    4     月    26    日
                  刑事第四庭  法  官  潘曉玫
以上正本證明與原本無異。
如不服本判決應於收受判決後10日內向本院提出上訴書狀，並應
敘述具體理由；其未敘述上訴理由者，應於上訴期間屆滿後20日
內向本院補提理由書（均須按他造當事人之人數附繕本）「切勿
逕送上級法院」。
                              書記官  張齡方
中    華    民    國    99    年    4     月    26    日
附錄本案論罪科刑法條全文：
毒品危害防制條例第十條
施用第一級毒品者，處六月以上五年以下有期徒刑。
施用第二級毒品者，處三年以下有期徒刑。

司法院資訊處製作；財團法人民間司法改革基金會備份。
